最　高　行　政　法　院　裁　定
　　　　　　　　　　　　　　　　　　 94年度裁字第02454號
抗　告　人　甲○○
　　　　　　乙○○
　　　　　　丙○○
　　　　　　戊○○
　　　　　　庚○○
　　　　　　己○○
　　　　　　丁○○
上列抗告人因與相對人苗栗縣政府間徵收補償事件，對於中華民
國93年5月18日臺中高等行政法院92年度訴字第844號裁定提起抗
告，本院裁定如下︰
　　主  文
抗告駁回。
抗告訴訟費用由抗告人負擔。
　　理  由
一、本件相對人為辦理苑裡溪截彎取直工程，需用抗告人所有坐
    落苗栗縣苑裡鎮○○段第37之2、37之3地號土地內之特定部
    分（之後分割而出為第37之14、37之16、37之17地號，下稱
    系爭土地），報經台灣省政府核准徵收後，於84年10月13日
    公告徵收。相對人原以每平方公尺新台幣（下同）9,625元
    核給地價補償，嗣更正為每平方公尺2,500元。抗告人訴經
    本院87年度判字第2312號判決將再訴願決定、訴願決定及原
    處分均撤銷。相對人之後以89年11月21日府地用字第890009
    8400號公告以每平方公尺3,000元補償系爭土地第37之14、
    37之16地號，以每平方公尺2,500元補償第37之之17地號。
    相對人不服，於公告期間內提出異議，嗣後以相對人未就異
    議作出任何處分及說明，亦未依土地徵收條例第22條規定提
    請地價評議委員會復議，遲不作為等由，向內政部提起訴願
    。內政部91年12月3日台內訴字第0910008210號訴願決定，
    認相對人已提請地價評議委員會復議，並通知抗告人，訴願
    理由已不存在，而駁回訴願。抗告人不服該訴願決定，提起
    行政訴訟。
二、原裁定以：抗告人起訴之聲明請求判決撤銷內政部91年12月
    3日台內訴字第0910008210號訴願決定及原處分，並請求按
    第1次公告標準補償，係撤銷訴訟或課以義務訴訟，應於訴
    願決定書送達後2個月內之不變期間內為之。經查抗告人係
    於91年12月9日收受訴願決定書之送達，有送達證書附訴願
    卷可稽，抗告人提起行政訴訟之期間，應自91年12月10日起
    算，扣除在途期間5日，至91年2月16日即已屆滿（原於同月
    15日屆滿，該日為星期日，以次日代之）。抗告人遲至92年
    10月6日始起訴，有原審法院加蓋於訴狀上收文戳記所載日
    期可考，顯已逾法定不變期間，為不合法等情，因而駁回抗
    告人之訴。
三、本院經核原裁定並無不合。查內政部91年12月3日台內訴字
    第0910008210號訴願決定係駁回抗告人認為相對人不作為所
    提起之訴願，之後抗告人又於91年12月26日具訴願書，不服
    相對人提請地價評議委員會復議之結果，於91年12月30日經
    內政部收受審理，於92年11月19日以台內訴字第0920071709
    號訴願決定認訴願為無理由而駁回。抗告人不服此一訴願決
    定，於92年12月16日具行政訴訟補正狀提出於原審法院，並
    附具該訴願決定書，原審法院亦作為合併起訴處理，另於93
    年6月14日以同字號判決駁回抗告人之訴（該部分抗告人提
    起上訴，本院另行判決終結）。是兩部分不服之訴願決定各
    不相同，抗告意旨徒以業已補正不服內政部92年11月19日台
    內訴字第0920071709號訴願決定，對之起訴無逾期情事，指
    原裁定誤認不服內政部91年12月3日台內訴字第0910008210
    號訴願決定而起訴已逾期，為違法云云，並不可採。抗告為
    無理由，應予駁回。
四、依行政訴訟法第104條、民事訴訟法第95條、第78條、第85
    條第1項前段，裁定如主文。
中　　華　　民　　國　　94　　年　　11　　月　　17　　日
                  第五庭審判長法  官　高　啟　燦
                              法  官　蔡　進　田
                              法  官　黃　璽　君
                              法  官　廖　宏　明
                              法  官　楊  惠  欽
以  上  正  本  證  明  與  原  本  無  異
中　　華　　民　　國　　94　　年　　11　　月　　18　　日
　　　　　　　　　　　　　　　書記官　邱　彰　德
